【裁判字號】    89,上訴,1568
【裁判日期】    890707
【裁判案由】    違反槍彈藥刀械管制條例
【裁判全文】
臺灣高等法院高雄分院刑事判決                  八十九年度上訴字第一五六八號
    上  訴  人
    即  被  告  乙○○
右上訴人因違反槍砲彈藥刀械管制條例案件，不服台灣高雄地方法院八十八年訴緝字
第七十三號，中華民國八十九年七月七日第一審判決（起訴案號：臺灣高雄地方法院
檢察署八十二年度偵字第一五九四七號）提起上訴，本院判決如左：
    主  文
原判決撤銷。
乙○○未經許可無故寄藏可發射子彈之具有殺傷力之改造手槍，處有期徒刑壹年貳月
。
扣案改造手槍壹支（含彈匣壹個）及子彈顆均沒收。
    事  實
一、乙○○曾於民國八十年及八十一年間，因施用毒品案件，經臺灣高雄地方法院及
    本院分別判處有期徒刑三年十月及三年六月確定（現在執行中），仍不知警惕，
    復於八十二年七月間某日，在高雄縣鳳山市○○路二八九號住處，受「林皇洲」
    之不詳年籍男子所託，寄藏具有殺傷力仿「柯特」半自動改造手槍一支及子彈五
    顆，乙○○將之藏放在其上開住處三樓房間內。嗣於八十二年七月二十一日下午
    五時三十分許，經警在前揭房間內查獲，並扣得上開具有殺傷力仿「柯特」半自
    動改造手槍一支及子彈五顆。
二、案經高雄市政府警察局新興分局報請台灣高雄地方法院檢察署檢察官偵查起訴。
    理  由
一、訊據上訴人即被告乙○○對於右開寄藏改造玩具手槍及子彈之事實供承不諱，並
    有改造手槍一支及子彈五顆扣案可資佐證，而扣案改造手槍一支及子彈五顆，經
    內政部警政署刑事警察局鑑定結果，認手槍係仿「柯特」半自動手槍製造之玩具
    手槍，主要材質為金屬，以擊發底火藥為發射動力，機械性能良好，認有殺傷力
    ；子彈五顆，經拆解二顆檢驗，認係土造子彈，具金屬、火藥、底火，結構完整
    ，認具有殺傷力，有該局八十二年九月二十一日刑鑑字第六二四七三號鑑驗通知
    書一紙在卷可按；是被告乙○○未經許可無故寄藏改造玩具手槍、子彈之犯行，
    事證已臻明確，洵堪認定。
二、查被告乙○○於本件犯罪行為後，槍砲彈藥刀械管制條例業經總統先後於八十六
    年十一月二十四日及八十九年七月五日修甲公布施行，八十六年十一月二十四日
    修甲之槍砲彈藥刀械管制條例第十一條第四項、第十二條第四項及八十九年七月
    五日修甲之槍砲彈藥刀械管制條例第十一條第四項之法定刑較被告行為時（即七
    十二年六月二十七日公布）槍砲彈藥刀械管制條例第十條第三項、第十一條第三
    項規定為重，依刑法第二條第一項但書規定，自應適用有利於被告之法律即行為
    時之槍砲彈藥刀械管制條例第十條第三項、第十一條第三項之規定。故被告乙○
    ○未經許可，無故寄藏具有殺傷力之改造玩具手槍及子彈之犯行，核係犯修甲前
    槍砲彈藥刀械管制條例第十條第三項之無故寄藏可發射子彈具有殺傷力之改造手
    槍罪及第十一條第三項之無故寄藏彈藥罪（此部分公訴人誤植為第十三條第三項
    ）。公訴人認被告寄藏改造手槍部分，係犯修甲前槍砲彈藥刀械管制條例第七條
    第四項之無故持有手槍罪，起訴法條尚有未洽，應予變更。被告持有改造手槍、
    子彈之低度行為均分別為寄藏改造手槍、子彈之高度行為所吸收，均不另論罪。
    被告同時寄藏改造手槍及子彈，所犯上開二罪，係一行為而觸犯二罪名，為想像
    競合關係，應從一重之行為時槍砲彈藥刀械管制條例第十條第三項之未經許可無
    故寄藏改造手槍罪論處。
三、原審就被告乙○○論罪科刑，固非無見，惟扣案改造手槍、子彈係被告受「林皇
    洲」之不詳年籍男子所託寄藏在其住處，且該手槍係可發射子彈具有殺傷力之改
    造手槍，並非具殺傷力之制式手槍，原判決認被告未經許可無故持有，未論以未
    經許可無故寄藏，尚有未洽，且被告持有手槍部分，檢察官認係犯修甲前槍砲彈
    藥刀械管制條例第七條第四項之罪，原審證論以同法第十條第三項之罪，未變更
    檢察官起訴法條，亦有未合。被告上訴意旨，指摘原判決不當，為有理由，且原
    判決亦有可議，自應由本院將原判決撤銷改判。爰審酌被告受託寄藏手槍、子彈
    ，影響社會治安，惟犯後於本院坦承犯行，尚有悔意等一切情狀，量處如主文第
    二項所示之刑。至扣案之改造手槍一支及子彈三顆，均為違禁物，爰依法併予宣
    告沒收，另子彈二顆經鑑驗時拆解而滅失，自無庸宣告沒收。又查被告係單純之
    受託寄藏上開改造槍彈，並未持之供其他犯罪使用，難認其有犯罪之習慣，且改
    造手槍殺傷力不若制式手槍強，其行為較不具社會危險性，復查無被告有持槍之
    犯罪習慣或以持槍之犯罪為業，依司法院八十七年十二月十八日釋字第四七一號
    解釋意旨，本院認被告無庸依槍砲彈藥刀械管制條例第十九條第一項規定併宣告
    「刑之執行完畢或赦免後，令入勞動場所，強制工作三年。」之必要，附此敘明
    。
據上論結，應依刑事訴訟法第三百六十九條第一項前段、第三百六十四條、第二百九
十九條第一項前段，七十二年六月二十七日公布槍彈藥刀械管制條例第十條第三項
、第十一條第三項，刑法第十一條前段、第二條第一項但書、第五十五條前段、第三
十八條第一項第一款，判決如主文。
本案經檢察官劉翼謀到庭執行職務。
中    華    民    國     八十九     年      十二      月      二十一    日
                              臺灣高等法院高雄分院刑事第一庭
                                  審判長法官  翁慶珍
                                        法官  李春昌
                                        法官  周賢銳
右甲本證明與原本無異。
不得上訴。
                                      書記官  黃琳群
中    華    民    國     八十九     年      十二      月    二十六      日
附錄：本判決論罪科刑法條：
修甲前槍砲彈藥刀械管制條例第十條：
未經許可製造、販賣或運輸第四條第一款所稱其他可發射金屬或子彈具有殺傷力之各
式槍砲者，處五年以下有期徒刑。
意圖供自己或他人犯罪之用，而犯前項之罪者，處六月以上五年以下有期徒刑，得併
科三萬元以下罰金。
未經許可無故持有、寄藏或意圖販賣而陳列第一項所列各式槍砲之一者，處三年以下
有期徒刑。
第一項及第二項之未遂犯罰之。
修甲前槍砲彈藥刀械管制條例第十一條：
未經許可製造、販賣或運輸彈藥者，處六月以上五年以下有期徒刑。
意圖供自己或他人犯罪之用，而犯前項之罪者，處一年以上七年以下有期徒刑，得併
科五萬元以下罰金。
未經許可無故持有、寄藏或意圖販賣而陳列彈藥者，處三年以下有期徒刑。
第一項及第二項之未遂犯罰之。
                                                                        Ｋ


司法院資訊處製作；財團法人民間司法改革基金會備份。
